臺灣雲林地方法院刑事判決　　　　　　　 93年度易字第391號
公　訴　人　臺灣雲林地方法院檢察署檢察官
被　　　告　丙○○　男　19歲.
上列被告因竊盜案件，經檢察官聲請簡易判決處刑（聲請案號：
93年度偵字第4009號），由本院北港簡易庭簽准改依通常程序審
理，及檢察官移送併案審理（94年度核退偵字第11號），於準備
程序中被告就被訴事實為有罪之陳述，經合議庭裁定由受命法官
獨任進行簡式審判程序，本院判決如下：
    主  文
丙○○連續毀越安全設備、於夜間侵人住宅竊盜，處有期徒刑捌
月。
    事實及理由
一、犯罪事實：
  (一)丙○○前於民國93年8 月17日，因連續攜帶兇器竊盜案件，
    經本院以93年度易字第256 號判處有期徒刑7月，緩刑2年，
    於93年9月11日確定。
  (二)丙○○仍不知悔改，於上開緩刑期間，復意圖為自己不法之
    所有，並基於概括之犯意，先後為下列竊盜行為：
    (1)於93年9月7日上午8 時許，與張源參基於犯意之聯絡，騎
      乘機車前往雲林縣東勢鄉○○村○○段482 地號之魚塭附
      近，共同徒手竊取戊○○所有之鐵製飼料筒1 個（重28公
      斤）。於得手後，其2人於同日上午9時許，將上開飼料筒
      載往雲林縣土庫鎮東平里新興5 號「祥峻資源回收場」，
      以每公斤25元之價格出售予不知情之王英華。經戊○○四
      處查訪，於93年9月7日下午7 時許，在上址祥峻資源回收
      場發現其失竊之飼料筒，始查悉上情。
    (2)又於93年10月3日凌晨2時許，前往雲林縣東勢鄉○○村○○○路219巷13號乙○○住處（處刑書誤寫為「7號」，業
      經公訴檢察官當庭更正），將該住處之紗窗毀壞後，再拉
      扯窗戶之栓鎖，使之脫落，而由該窗戶侵入上開乙○○住
      處，徒手竊取乙○○所有之電視機1 台【市價約新臺幣（
      下同）20,000元，另所起訴竊取現金1,000 元部分業經公
      訴檢察官當庭減縮】，於得手後伺機變賣，而於同年月4
      日0 時40分許，持該竊得之電視機，前往雲林縣東勢鄉○○村○○路232號友人張欽賀住處，以1,000元之價格出售
      予張欽賀（張欽賀故買贓物部分另由檢察官為職權不起訴
      處分）。
    (3)又於93年10月3 日凌晨某時許，前往雲林縣東勢鄉○○村
      ○○○路7 號丁○○住處旁之無人居住貨櫃屋處（處刑書
      誤寫為「13號」，業經公訴檢察官當庭更正），以不詳方
      式，進入該貨櫃屋內，徒手竊取丁○○所有之丸山牌農藥
      噴霧器1台（號碼：00000000、市價約4,000元）。於得手
      後將之置放在雲林縣東勢鄉○○村○○路67巷2 號黃文明
      是否有竊取該電視機，經村長及丙○○之親戚勸說下，丙○○始於93年10月5日上午9時許，帶同乙○○前往張欽賀
      上址住處尋獲該電視機，並帶同前往黃文明上址空地，起
      獲該農藥噴霧器。
  (三)案經雲林縣警察局臺西分局報請臺灣雲林地方法院檢察署檢
    察官偵查後聲請簡易判決處刑，及雲林縣警察局虎尾分局報
    請該署檢察官偵查後移送併案審理。
二、認定被告犯罪事實之證據及理由：
  (一)被告丙○○於警訊及本院審理中之自白。
  (二)同案被告張源參於警訊及偵查中之供述。
  (三)證人王英華於警訊中之證述。
  (四)被害人戊○○於警訊中之指訴。
  (五)被害人戊○○之贓物認領保單1紙。
  (六)鐵製飼料筒之照片2張及影印照片4張（本院卷、93年度偵字
    第3662號卷第32頁、第33頁）
  (七)同案被告張欽賀於警訊及偵查中之供述。
  (八)被害人乙○○及丁○○於警訊中之指訴。
  (九)證人黃文明於警訊中之證述。
  (十)被害人乙○○及丁○○之贓物認領保管單各1紙。
  (十一)電視機及農藥噴霧器之照片各1張。
三、論罪科刑之理由：
  (一)被告丙○○所為事實(二)之(1)、(3)部分，係犯刑法第320條第1
    項之普通竊盜罪；所為事實(二)之(2)部分，係犯刑法第321條
    第1項第1款、第2款之毀越安全設備於夜間侵入住宅竊盜罪
    。
  (二)被告與黃源參所為事實(二)之(1)部分，具有犯意聯絡及行為分
    擔，為共同正犯。
  (三)被告先後3 次竊盜犯行，時間緊接，方法相同，觸犯構成要
    件相同之罪名，顯係基於概括犯意反覆為之，為連續犯，依
    刑法第56條之規定，應以從較重之毀越安全設備於夜間侵入
  (四)審酌被告甫因連續攜帶兇器竊盜之案件，經本院判處有期徒
    刑7 月，並諭知緩刑，被告竟仍不知悔改，再犯竊盜行為，
    而被告年僅19歲，年紀甚輕，不知努力向上，卻以竊取他人
    財物變賣方式，貪圖私利，不僅損害他人權益，亦破壞社會
    秩序，及被告犯後已將所竊之電視機、農藥噴霧器等歸還被
    害人，及坦承犯行，態度尚良好等一切情狀，量處如主文所
    示之刑。
  (五)本件移送併案審理部分雖未經檢察官起訴，但與已起訴之有
    罪部分，既有連續犯之裁判上一罪關係，本院自應併予審理
    。至於偵查檢察官雖起訴被告涉嫌竊取被害人乙○○之現金
    1,000 元云云，惟此部分僅有告訴人之指訴，且公訴檢察官
    已當庭減縮此部分之犯罪事實，本院自毋庸再予審究，併予
    敘明。
四、適用之法條：
  (一)刑事訴訟法第452條、第273條之1第1項、第299條第1項前段
    。
  (二)刑法第56條、第321條第1項第1款、第2款。
本案經檢察官甲○○到庭執行職務。
中　　華　　民　　國　　94　　年　　5 　　月　　13　　日
                  刑事第三庭    法  官  廖  國  勝
以上正本證明與原本無異。
如不服本判決，應於判決送達後10日內，向本院提出上訴狀。
                                書記官  林  汎  柏
中　　華　　民　　國　　94　　年　　5 　　月　　13　　日
【附錄本案論罪科刑法條全文】
刑法第321條：
 犯竊盜罪而有左列情形之一者，處六月以上、五年以下有期徒刑
：
一  於夜間侵入住宅或有人居住之建築物、船艦或隱匿其內而犯
    之者。
二  毀越門扇、牆垣或其他安全設備而犯之者。
三  攜帶兇器而犯之者。
四  結夥三人以上而犯之者。
五  乘火災、水災或其他災害之際而犯之者。
六  在車站或埠頭而犯之者。
前項之未遂犯罰之。
